臺灣臺北地方法院民事裁定　　　　　　　 94年度司字第107號
聲　請　人　驛駿投資股份有限公司
法定代理人　林秋芬
相　對　人　英納科技股份有限公司
法定代理人　辜澄泉
上列聲請人聲請選派檢查人事件，本院裁定如下：
    主  文
選派張蔚誠會計師為英納科技股份有限公司之檢查人，檢查英納
科技股份有限公司之業務帳目及財產情形。
聲請程序費用由相對人負擔。
    理  由
一、按繼續一年以上，持有已發行股份總數百分之三以上之股東
    ，得聲請法院選派檢查人，檢查公司業務帳目及財產情形，
    公司法第245條第1項定有明文。
二、聲請意旨略以：聲請人為繼續1年以上持有相對人英納科技
    股份有限公司股份總數3％以上之股東，聲請人於民國93年4
    月間接獲相對人之財務報表，發現相對人92年度虧損高達新
    台幣（下同）21,484,744元，與91年度稅後淨利2,950,446
    元相較似有疑義，聲請人要求相對人提出相關會計帳冊供聲
    請人委託之會計師查驗未果，相對人之營運嚴重虧損，並多
    次拒絕聲請人查驗會計帳冊，實已損害聲請人及少數股東之
    權益，有聲請選派檢查人檢查相對人之業務帳目及財產情形
    之必要等語，並提出投資明細表、相對人公司章程、公司變
    更登記表、股東名簿、相對人公司92年、91年度財務報表暨
    查核報告書、會計師存證信函、律師函等件為證。
三、經查，聲請人主張其為英納科技股份有限公司繼續一年以上
    ，持有已發行股份總數百分之三以上之股東之事實，業據其
    提出聲請人之投資明細表2件、相對人公司章程、公司變更
    登記表、股東名簿各1件為證，是本件聲請合於上開規定，
    應予准許。經本院函請台北市會計師公會推薦，該會推薦張
    蔚誠會計師（南台聯合會計師事務所，設台北市○○○路○
    段120號11樓）輪辦本件檢查業務，本院審酌張蔚誠會計師
    係政治大學會計系畢業，曾任多所會計師事務所查帳員及中
    華工商研究所講師、稅務法令雜誌社副總編輯及專欄作家、
    市公所稅制委員會委員，現職為南台聯合會計師事務所職業
    會計師，有台北市會計師公會北市會字第0940130號函附卷
    可稽，其對於公司業務、帳目及盈虧情況，應能本於專業知
    識予以檢查，當亦能適時維護、保障聲請人及其他股東之權
    益，爰依公司法第245條第1項之規定，選派會計師張蔚誠為
    檢查人，檢查相對人之業務帳目及財產情形。又相對人應依
    檢查人之要求提出相關帳簿、表冊供檢查，檢查人之報酬由
    相對人負擔，附此敘明。
四、依非訟事件法第85條第2項，裁定如主文。
中　　華　　民　　國　　94　　年　　5　　月　　 23　　日
                  民事第五庭    法　官　羅富美
以上正本係照原本作成。
不得聲明不服。
中　　華　　民　　國　　94　　年　　5　　月　　 23　　日
                                書記官　許博為
